臺灣花蓮地方法院刑事判決　　　　　　100年度花交易字第1號
公　訴　人　臺灣花蓮地方法院檢察署檢察官
被　　　告　高金妹
上列被告因公共危險等案件，經檢察官聲請簡易判決處刑（99年
度偵緝字第399號 ），本院認不宜以簡易判決處刑，乃改行通常
程序，判決如下：
    主  文
高金妹服用酒類，不能安全駕駛動力交通工具而駕駛，處拘役肆
拾伍日，如易科罰金，以新臺幣壹仟元折算壹日。
被訴過失傷害部分，公訴不受理。
    事  實
一、高金妹於民國 99年8月21日中午12時許，在花蓮縣花蓮市美
    崙市場附近之小吃店飲用酒類後，已達不能安全駕駛動力交
    通工具之程度，仍於同日晚上6時許，騎乘車牌號碼939-BPE
    號普通重型機車，沿花蓮縣花蓮市○○路由北往南方向行駛
    。嗣於同日晚上 7時25分許，行經上開路段與復興街口，因
    酒後駕駛操控能力下降，不慎撞及行經上開路口之李鳴鳳，
    致李鳴鳳受有腦震盪伴有暫時性意識喪失、頭部外傷、左肘
    及右臂擦挫傷、雙膝、雙足、右手肘及右手背擦傷等傷害（
    過失傷害部分業據撤回告訴），經花蓮縣警察局花蓮分局交
    通事故處理小組員警鄭榮昌據報前往處理，高金妹主動向該
    警員坦承肇事，經員警送高金妹至衛生署花蓮醫院抽血檢驗
    酒精濃度，測得其血液中酒精濃度達300mg/dL（換算呼氣酒
    精濃度為每公升1.5毫克），始查悉上情。
二、案經花蓮縣警察局花蓮分局報告臺灣花蓮地方法院檢察署檢
    察官偵查後起訴。
    理  由
壹、有罪部分：
一、按被告以外之人於審判外之言詞或書面陳述，除法律有規定
    者外，不得作為證據。又被告以外之人於偵查中向檢察官所
    為之陳述，除顯有不可信之情況者外，得為證據；被告以外
    之人於審判外之陳述，經當事人於審判程序同意作為證據，
    法院審酌該言詞陳述或書面陳述作成時之情況，認為適當者
    ，亦得為證據。當事人、代理人或辯護人於法院調查證據時
    ，知有第159條第1項不得為證據之情形，而未於言詞辯論終
    結前聲明異議者，視為有前項之同意，刑事訴訟法第 159條
    第1項、第159條之1第2項及第159條之5分別定有明文。查證
    人即告訴人李鳴鳳於警詢時之陳述，雖不合刑事訴訟法第15
    9條第1項得為證據之要件，惟公訴人、被告高金妹對於上開
    審判外之言詞陳述，均業於本院審理時表示同意作為證據，
    且迄於本案言詞辯論終結前亦未聲明異議，或撤回其同意，
    而本院審酌其言詞陳述作成之情況，核無違法取證及證明力
    明顯過低之瑕疵，亦認為以之作為證據為適當，又證人李鳴
    鳳於偵查中之陳述，亦無顯不可信之情形，故依上開規定，
    證人李鳴鳳於警詢及偵查中之陳述，均具有證據能力。
二、上開犯罪事實，迭據被告於警詢、偵訊及本院審理時坦承不
    諱，核與證人李鳴鳳於警詢及偵查中證述之情節相符，此外
    並有酒精測定紀錄表及現場照片12張附卷可稽。足認被告自
    白與事實相符，堪以採信。本件事證明確，被告犯行堪予認
    定，應依法論科。
三、核被告所為，係犯刑法第185條之3不能安全駕駛動力交通工
    具罪。爰審酌被告並無前科紀錄，素行良好，有臺灣高等法
    院被告前案紀錄表 1份在卷足參，酒後駕車之危害及酒後不
    應駕車之觀念，已透過學校教育、政令宣導及各類媒體廣為
    介紹傳達各界週知多年，被告對於酒後不能駕車，及酒醉駕
    車之危險性，應有相當之認識，詎其明知飲酒致醉，不能安
    全駕駛，猶騎乘機車上路，顯心存僥倖，並缺乏尊重其他用
    路人生命、財產安全之觀念，酒後肇事，造成他人身體傷害
    ，經抽血檢測之酒精測試濃度甚高，惟其犯後尚能坦承犯行
    等一切情狀，量處如主文所示之刑，並諭知易科罰金之折算
    標準，以示懲儆。
貳、公訴不受理部分：
一、聲請簡易判決處刑意旨另以：被告於上開時間，酒後騎乘車
    牌號碼 939-BPE號普通重型機車，沿花蓮縣花蓮市○○路由
    北往南方向行駛，於同日晚上 7時25分許，行經上開路段與
    復興街口，本應注意行近未設管制號誌之行人穿越道時，應
    減速慢行，並應注意車前狀況，隨時採取必要之安全措施，
    而當時並無不能注意之情事，竟疏未注意及此，即貿然前行
    ，不慎撞及行經上開路口之李鳴鳳，致李鳴鳳受有腦震盪伴
    有暫時性意識喪失、頭部外傷、左肘及右臂擦挫傷、雙膝、
    雙足、右手肘及右手背擦傷等傷害，因認被告另涉犯刑法第
    284條第1項前段之過失傷害罪嫌等語。
二、按告訴乃論之罪，告訴人於第一審辯論終結前得撤回其告訴
    ，又告訴經撤回者，應諭知不受理之判決，刑事訴訟法第23
    8條第1項、第303條第3款分別定有明文。
三、查本件告訴人李鳴鳳告訴被告過失傷害部分，檢察官認被告
    係觸犯刑法第284條第 1項之過失傷害罪，依同法第287條之
    規定，須告訴乃論。茲告訴人已具狀撤回告訴，有撤回告訴
    狀 1份在卷可佐，揆諸首開說明，此部分爰為不受理之諭知
    。
據上論斷，應依刑事訴訟法第452條、第299條第1項前段、第303
條第3款，刑法第185條之3、第41條第 1項前段，刑法施行法第1
條之1，判決如主文。
本案經檢察官林英正到庭執行職務。
中    華    民    國   100    年    1     月    24    日
                  刑事第三庭    法  官  湯國杰
上列正本證明與原本無異。
如對本判決不服，應於送達後10日內，向本院提出上訴狀（應抄
附繕本）告訴人或被害人如對於本判決不服者，應具備理由請求
檢察官上訴，其上訴期間之計算係以檢察官收受判決正本之日期
為準。
中    華    民    國   100    年    1     月    24    日
                                書記官
附錄本判決論罪之法律條文：
中華民國刑法第185條之3：
服用毒品、麻醉藥品、酒類或其他相類之物，不能安全駕駛動力
交通工具而駕駛者，處 1 年以下有期徒刑、拘役或科或併科 15
萬元以下罰金。